【裁判字號】    96,抗,1922
【裁判日期】    970324
【裁判案由】    停止執行
【裁判全文】
臺灣高等法院民事裁定                  96年度抗字第1922號
抗告人  乙○○
上列抗告人因與甲○○間聲請停止執行事件，對於中華民國96年
10月11日台灣台北地方法院96年度聲字第4113號裁定提起抗告，
本院裁定如下：
    主      文
抗告駁回。
抗告程序費用由抗告人負擔。
      理    由
一本件抗告人以台灣士林地方法院95年度票字第22441 號民事裁
  定為執行名義，聲請強制執行甲○○之財產，經原法院96年度
  執字第40630 號給付票款執行事件（下稱系爭執行事件）查封
  甲○○所有之不動產等情，業經本院依職權調閱上開卷宗查明
  。 甲○○嗣以提起債務人異議之訴 （原法院96年度重訴字第
  1035號） 為由，依強制執行法第18條第2項之規定，聲請供擔
  保後於債務人異議之訴判決確定前停止強制執行，原裁定則命
  甲○○以新台幣（下同）117萬元 為抗告人供擔保後准許之。
  抗告人指稱：甲○○收受本票裁定逾20日始起訴，有違非訟事
  件法第195條第2項云云，與甲○○係因提起債務人異議之訴者
  不符，執此抗告，自無可採。抗告人雖又謂：甲○○應提供相
  當並確實之擔保，即按抗告人之債權額650萬元 供擔保後，始
  得停止強制執行等語。然按有提起異議之訴時，法院因必要情
  形或依聲請定相當並確實之擔保，得為停止強制執行之裁定，
  強制執行法第18條定有明文；而債務人依停止強制執行裁定所
  供擔保，係以擔保債權人因債務人聲請停止強制執行不當所可
  能遭受之損害得獲賠償為目的，該擔保金額之多寡應如何認為
  相當，應由法院斟酌債權人因停止執行未能即時受償而可能遭
  受之損害為衡量標準，非以債權額為依據（最高法院95年台抗
  字第104號、第781號裁定意旨可資參照）。原裁定斟酌甲○○
  所提債務人異議之訴尚需3年之審理期間， 抗告人因此延宕強
  制執行，所生損害應為其本票債權650萬元於該期間按年利率6
  ％計算之利息即117萬元等情，命甲○○以117萬元為抗告人供
  擔保後停止系爭執行事件之強制執行程序，應認所定擔保與抗
  告人因停止強制執行可能遭受之損害相當且確實。抗告人指摘
  原裁定命供擔保金額不當，求予廢棄，為無理由，應予以駁回
  。
二據上論結，本件抗告為無理由。依強制執行法第30條之 1、民
  事訴訟法第495條之1第1 項、第449條第1項、第78條，裁定如
  主文。
中    華    民    國    97    年    3    月     24    日
                    民事第九庭
                        審判長法  官  黃熙嫣
                              法  官  呂太郎
                              法  官  林玲玉
正本係照原本作成。
本裁定除以適用法規顯有錯誤為理由，並經本院許可外，不得再
抗告。如提起再抗告，應於收受後10日內委任律師為訴訟代理人
向本院提出再抗告狀。並繳納再抗告費新台幣１千元。
中    華    民    國    97    年    3     月    24    日
                              書記官  倪淑芳


司法院資訊處製作；財團法人民間司法改革基金會備份。
